【裁判字號】    89,易,4162
【裁判日期】    900104
【裁判案由】    詐欺
【裁判全文】
臺灣臺中地方法院刑事判決                        八十九年度易字第四一六二號
    公  訴  人  台灣台中地方法院檢察署檢察官
    被      告  乙○○
右列被告因詐欺案件，經檢察官聲請簡易判決處刑（八十九年度偵緝字第七八七號）
，本院台中簡易庭認不宜逕以簡易判決處刑，移由本院刑事庭改依通常程序審理，判
決如左：
    主  文
乙○○連續意圖為自己不法之所有，以詐術使人將本人之物交付，處有期徒刑陸月，
緩刑參年。
    事  實
一、乙○○明知自己已無支付能力，竟仍基於意圖為自己不法所有之概括犯意，於民
    國八十八年八、九、十月間陸續向台中市○○○路○段一八六號二樓甲○○○事
    業有限公司（下稱海天公司）訂購廣告紙品，貨款總計為新台幣（下同）四十三
    萬九千九百六十三元，乙○○並持其在台北市某處向姓名、年籍不詳之人以五千
    元代價購得來路不明票面金額、發票日及發票人簽名均已填載完整，然無法兌現
    之三紙支票（即俗稱之芭樂票），其中二紙之發票人分別係福洋企業社及清亮有
    限公司、付款人依序為中國國際商業銀行新莊分行及台灣土地銀行新莊分行、帳
    號則分別為00000000號及０一一九七─一號、發票日各載為八十八年十
    一月二十五日及八十八年十一月三十日、票面金額則依序為十一萬五千元及二十
    一萬五千元二紙支票交海天公司負責人詹慶森收執以代部分貨款之給付，並稱上
    開二紙支票係其與客戶往來所收得之客票，屆期必能兌現等語，使詹慶森信以為
    真而收受該二紙支票，並如數交付海天公司出售之上開廣告紙品與乙○○，詎上
    開二紙支票屆期經海天公司向銀行提示付款，分別因存款不足及拒絕往來而遭退
    票未獲付款，嗣經詹慶森屢向乙○○催討亦均未獲置理，詹慶森始知受騙。
二、案經海天公司代表人詹慶森訴請台灣台中地方法院檢察署檢察官偵查聲請簡易判
    決處刑。
    理  由
一、訊據被告乙○○對於其於八十八年八月至十月先後向告訴人購買廣告紙品，並持
    以福洋企業社及清亮有限公司名義簽發之支票各一紙，交付告訴人公司代表人詹
    慶森收執之事實均坦承不諱，惟否認有詐欺犯意，辯稱其係財務週轉不靈，為應
    急不得已才以該二紙支票代貨款之支付，並無詐欺意圖云云。然查，右揭事實業
    據海天公司之代表人詹慶森於偵查中指訴綦詳，並有上開二紙支票暨退票理由單
    影本及中國國際商業銀行新莊分行與台灣土地銀行新莊分行覆函資料在卷可參。
    又被告於偵查中自承：伊於八十八年八月財務上週轉不靈，經營廣告生意擴充太
    大，九月份伊支票跳票等語，足見被告向告訴人海天公司陸續訂貨期間，已因財
    務出現困難而無支付貨款之能力；又被告以五千元之價格購得明知無法兌現之俗
    稱「芭樂票」之支票，交付告訴人以支付貨款，其顯無支付貨款之意，亦足徵其
    當時不法所有之意圖。又告訴人自被告財務發生困難之八十八年八月至十月下旬
    ，陸續送交被告訂購之紙品，有銷貨明細表及顧客訂購確認單影本在卷可稽，被
    告交付之該二紙支票無法兌現之事實，倘告訴人事先知情，當不會持續交付貨品
    ，被告隱匿實情而未告知告訴人，致告訴人陷於錯誤而如期交付廣告紙品，難謂
    被告無施用詐術甚明。被告雖復辯稱該二紙支票未到期前曾告知支票無法兌現，
    而另開本票交付告訴人等語，惟查被告所交付之本票面額為十一萬五千元，有該
    張本票在卷可參，其金額對照被告所欠貨款尚有不足，且時至八十八年十二月底
    告訴人提出告訴，均未見被告清償或出面處理上開債務，亦據告訴人指述在卷可
    稽，被告一再推諉債務，益徵其有不法所有之意圖。是被告所辯無詐欺犯意，顯
    無可採，其詐欺之事證明確，本件犯行應堪以認定。
二、核被告乙○○所為，係犯刑法第三百三十九條第一項之詐欺取財罪。被告先後多
    次詐欺取財犯行，時間緊接，手法相同，顯係基於概括犯意反覆為之，是為連續
    犯，應依刑法第五十六條之規定，以一罪論，並依法加重其刑。爰審酌被告本件
    犯罪之動機、目的、手段，所生之危害與犯罪後之態度，及已與海天公司成立和
    解，有和解書附卷可按等一切情狀，量處如主文所示之刑。末查被告前未曾受有
    期徒刑以上刑之宣告，有台灣高等法院被告全國前案記錄表及臺灣臺中地方法院
    檢察署刑案資料查註紀錄表附卷可憑，被告犯後已具悔意，並與海天公司成立和
    解，其經此教訓，當知警惕而無再犯之虞，本院綜核各情，所宣告之刑，認以暫
    不執行為適當，併予宣告緩刑三年，以啟自新。
據上論斷，應依刑事訴訟法第四百五十二條、第二百九十九條第一項前段，刑法第五
十六條、第三百三十九條第一項、第七十四條第一款，罰金罰鍰提高標準條例第一條
前段，判決如主文。
中        華       民      國    九十      年    一    月      四       日
                                        臺灣中地方法院刑事第三庭
                                             法  官   張  智  雄
右正本證明與原本無異。
如不服本判決，應於判決送達後十日內向本院提出上訴狀，上訴於臺灣高等法院臺中
分院( 須附繕本 )。
                 書記官
中        華       民      國    九十      年    一    月      五       日
附錄論罪科刑法條
刑法第三百三十九條
意圖為自己或第三人不法之所有，以詐術使人將本人或第三人之物交付者，處五年以
下有期徒刑、拘役或科或併科一千元以下罰金。
以前項方法得財產上不法之利益或使第三人得之者，亦同。
前二項之未遂犯罰之。


司法院資訊處製作；財團法人民間司法改革基金會備份。
